【裁判字號】    98,上訴,2958
【裁判日期】    980723
【裁判案由】    毒品危害防制條例
【裁判全文】
臺灣高等法院刑事判決                98年度上訴字第2958號
上  訴  人
即  被  告  甲○○
                    （另案於臺灣基隆監獄執行中）
上列上訴人因違反毒品危害防制條例案件，不服臺灣基隆地方法
院98年度訴字第166號，中華民國98年6月10日第一審判決（起訴
案號：臺灣基隆地方法院檢察署98年度毒偵字第34號），提起上
訴，本院判決如下：
    主  文
上訴駁回。
    理  由
一、依刑事訴訟法第350條、第361條、第362條、第367條規定，
    不服地方法院之第一審判決而上訴者，須提出上訴書狀，並
    應敘明具體理由，為上訴必備之程式；其所提出之書狀未敘
    述上訴理由，或僅曾以言詞陳述上訴理由者，均應於上述期
    間屆滿後20日內補提理由書於第一審法院。第一審法院經形
    式審查，認逾期未補提上訴理由者，應定期間先命補正；逾
    期未補正者，為上訴不合法律上之程式，應以裁定駁回。倘
    已提出上訴理由，但所提非屬具體理由者，則由第二審法院
    以上訴不合法律上之程式，判決駁回。而所謂具體理由，必
    係依據卷內既有訴訟資料或提出新事證，指摘或表明第一審
    判決有何採證認事、用法或量刑等足以影響判決本旨之不當
    或違法，而構成應予撤銷之具體事由，始克當之（例如：依
    憑證據法則具體指出所採證據何以不具證據能力，或依憑卷
    證資料，明確指出所為證據證明力之判斷如何違背經驗、論
    理法則）；倘僅泛言原判決認定事實錯誤、違背法令、量刑
    失之過重過輕微，而未依上揭意旨指出具體事由，或形式上
    雖已指出具體事由，然該事由縱使屬實，亦不足以認為原判
    決有何不當或違法者（例如：對不具有調查必要性之證據，
    法院未依聲請調查亦未說明理由，或援用證據不當，但除去
    該證據仍應為同一事實之認定），皆難謂係具體理由，俾與
    第二審上訴制度旨在請求第二審法院撤銷、變更第一審不當
    或違法之判決，以實現個案救濟之立法目的相契合，並節制
    濫行上訴（最高法院97年度台上字第892號判決參照）。 又
    第二審法院認為上訴書狀未敘述理由， 依刑事訴訟法第367
    條但書規定，始應定期間命其補正。如認上訴書狀已敘述理
    由，但其理由非屬具體，其所為上訴，即不符上訴之法定要
    件，自得逕行判決駁回，無定期命補正問題（最高法院97年
    度台上字第3599號判決參照）。
二、經查：本件原判決依上訴人即被告甲○○於原審坦承施用第
    一級毒品海洛因事實，及其為警查獲後採集之尿液，分別呈
    現嗎啡、可待因之陽性反應，亦有基隆市警察局第一分局偵
    辦毒品案件尿液檢體對照表（尿液檢體編號：638 ）、及台
    灣尖端先進生技醫藥股份有限公司濫用藥物檢驗報告附卷可
    稽。參以氣（液）相層析、質譜分析之儀器為交叉確認者，
    檢驗結果出現偽陽性之機率則極低，因而具有公信力，核足
    為對涉嫌人不利之認定。認檢察官逕予追訴，並無不合，認
    定被告有施用第一級毒品海洛因1 次之犯行。並審酌被告前
    因施用毒品案件，經觀察、勒戒後，認無繼續施用毒品之傾
    向，於95年2 月24日釋放出所，並由臺灣基隆地方法院檢察
    署檢察官以94年度毒偵字第3312號、95年度毒偵字第199 號
    為不起訴處分確定；復因施用毒品案件，經本院以96年度上
    訴字第1995號判決，判處有期徒刑8 月，嗣因中華民國九十
    六年度罪犯減刑條例於96年7 月16日公布施行，經本院以96
    年度聲減字第4032號就前開施用毒品案件，裁定減為有期徒
    刑4月確定，並於97年5月30日執行完畢，有因施用毒品而經
    觀察、勒戒及論罪科刑之紀錄，被告於有期徒刑執行完畢後
    5 年內，故意再犯有期徒刑以上之本罪，為累犯，依刑法第
    47條第1 項加重其刑；及被告犯罪後坦承犯行，且所犯之施
    用毒品犯行乃戕害自己身心健康，並未危及他人等一切情狀
    ，以累犯量處被告有期徒刑7 月。均已詳敘其所憑證據、認
    定理由及量刑依據。從形式上觀察，原判決並無認定事實錯
    誤、量刑瑕疵或違背法令之情形。被告上訴理由主張其已自
    費參加政府減害行動，被告係因身體排洩功能之故，檢驗結
    果指數才較正常人為高，被告既有心戒除毒品，即應給予鼓
    勵才是，何以必須被告認罪，且被告尚有年邁老母，期法院
    給予克盡孝道之機會云云，非但空泛無據，且未指摘原判決
    關於認定事實、適用法律及量刑等項，有何具體違法或不當
    。揆諸上開說明，顯然置原判決已經明白論斷審酌、說明之
    事項於不顧，自形式上觀察，核非足以動搖原判決之具體理
    由，依照上揭說明，應認其上訴為不合法律上之程式，予以
    駁回，並不經言詞辯論為之。
三、據上論斷，應依刑事訴訟法第367條前段、第372條，判決如
    主文。
中    華    民    國    98    年    7     月    23    日
                  刑事第十九庭審判長法  官  黃金富
                                    法  官  吳  燦
                                    法  官  魏新國
以上正本證明與原本無異。
如不服本判決，應於收受送達後10日內向本院提出上訴書狀，其
未敘述上訴之理由者並得於提起上訴後10日內向本院補提理由書
（均須按他造當事人之人數附繕本）「切勿逕送上級法院」。
                                     書記官  邵淑津
中    華    民    國    98    年    7     月    27    日


司法院資訊處製作；財團法人民間司法改革基金會備份。
